【裁判字號】    99,抗,64
【裁判日期】    990809
【裁判案由】    本票裁定強制執行
【裁判全文】
臺灣臺南地方法院民事裁定                99年度抗字第64號
抗  告  人  乙○○
相  對  人  榮祐科技股份有限公司
法定代理人  甲○○
上列抗告人因相對人榮祐科技股份有限公司聲請對大頂美窯業股
份有限公司本票裁定強制執行事件，抗告人對於本院中華民國99
年5月17日本院96年度票字第8538號裁定提起抗告，本院裁定如
下：
    主  文
原裁定廢棄。
抗告程序費用新台幣壹仟元由相對人負擔。
    理  由
一、本件相對人榮祐科技股份有限公司以其持有大頂美窯業股份
    有限公司簽發，如附表所示之本票3紙，經屆期提示未獲付
    款，聲請本院依票據法第123條規定裁定准予對大頂美窯業
    股份有限公司強制執行，經本院法官審查後，認為其聲請為
    有理由，於民國97年1月9日裁定准許之，並於97年3月28 日
    核發確定證明書，本件抗告人(非上開裁定所列之當事人)
    嗣於99年5月11日對上開本票裁定提出抗告，請求廢棄原裁
    定。
二、抗告人之抗告意旨略以：
(一)依非訟事件法第42條第2項規定，裁定送達於受裁定之人後
    已逾6個月，或因裁定而生之程序已終結者，不得抗告，據
    此，鈞院於97年1月9日所為之96年度票字第8538號本票強制
    執行裁定雖已不得抗告，但依同法第40條第1項之規定，倘
    法院認為不得抗告之裁定不當時，得撤銷或變更之。
(二)再依最高法院68年度第10次民事庭庭推總會議決議(三)，非訟
    事件法第40條第1項所指可撤銷或變更不當之裁定，法院無
    論依聲請或依職權均可為之，是鈞院97年1月9日所為之96年
    度票字第8538號裁定，抗告人雖非當事人，但經由抗告人之
    抗告，鈞院已知悉系爭本票之執票人為甲○○，非相對人，
    今鈞院誤以相對人為執票人而作成裁定，自屬不當，鈞院應
    可依職權撤銷此不當之裁定。
(三)且系爭本票之金額高達新臺幣五千多萬元，倘任由相對人對
    大頂美窯業股份有限公司所有之財產執行，對大頂美窯業股
    份有限公司其他股東之權益，自是造成巨大之損害。為此提
    起抗告，求為廢棄原裁定等語。
三、按非訟事件之抗告，除本法另有規定外，準用民事訴訟法關
    於抗告程序之規定，非訟事件法第46條定有明文。又按「提
    起抗告，除別有規定外，應向為裁定之原法院或原審判長所
    屬法院提出抗告狀為之。」、「原法院或審判長認抗告為有
    理由者，應撤銷或變更原裁定。原法院或審判長未以抗告不
    合法駁回抗告，亦未依前項規定為裁定者，應速將抗告事件
    送交抗告法院；如認為必要時，應送交訴訟卷宗，並得添具
    意見書。」，民事訴訟法第488條第1項、第490條分別定有
    明文，又上開民事訴訟法第490條所稱之「原法院」應係指
    原組織相同之法院而言。經查:本件相對人係以其持有大頂
    美窯業股份有限公司簽發，如附表所示之本票3紙，經屆期
    提示未獲付款，而聲請本院依票據法第123條規定裁定准予
    強制執行，經本院法官審查後，認為其聲請為有理由，於97
    年1月9日裁定准許之，並於97年3月28日核發確定證明書（
    確定日期記載為97年3月17日）此有該裁定及確定證明書影
    本在卷可稽，是為原本票准予強制執行之裁定者為本院法官
    ，且原聲請事件亦已終結。嗣於99年5月11日，本件抗告人
    乙○○始以其為大頂美窯業股份有限公司之董事兼連帶保證
    人，其權利因原裁定而受有侵害為由，提起本件抗告請求廢
    棄原判決，則依上開說明，就其抗告是否合法、有無理由，
    自應由為原本票裁定之法院即本院法官進行審酌，其法院組
    織始為合法。詎原裁定竟由司法事務官審酌後，駁回抗告人
    之抗告，其法院組織於法自有未合，應由本院將原裁定廢棄
    ，並由原審另為適法之處理。
四、依第21條第2項、第24條第1項、民事訴訟法第78條，裁定如
    主文。
中    華    民    國    99    年    8     月    9     日
                  民事第二庭    法      官  翁金緞
如不服本裁定應於送達後10日內向本院提出再抗告狀，並繳納再
抗告費新台幣1000元。再為抗告應以適用法規顯有錯誤為理由，
並委任律師為代理人。如委任律師提起再抗告，應一併繳納再抗
告裁判費。
中    華    民    國    99    年    8     月    9     日
                                書  記  官  彭建山
┌──────────────────────────────┐
│附表：                                      99年度抗字第64號│
├──┬─────┬──────┬───┬─────┬────┤
│編號│發  票  日│票 面 金 額 │到期日│利息起算日│票據號碼│
│    │          │ （新臺幣） │      │          │        │
├──┼─────┼──────┼───┼─────┼────┤
│001 │96年2月5日│20,085,218元│未載  │96年3月5日│796059  │
├──┼─────┼──────┼───┼─────┼────┤
│002 │96年2月5日│20,085,218元│未載  │96年3月5日│796060  │
├──┼─────┼──────┼───┼─────┼────┤
│003 │96年2月5日│13,000,000元│未載  │96年3月5日│796067  │
└──┴─────┴──────┴───┴─────┴────┘

司法院資訊處製作；財團法人民間司法改革基金會備份。
